【裁判字號】    91,上重更(二),21
【裁判日期】    920331
【裁判案由】    毒品危害防制條例等
【裁判全文】
台灣高等法院刑事判決                        九十一年度上重更(二)字第二一號
    上  訴  人
    即  被  告  丁○○  LEO.
    指定辯護人  本院公設辯護人甲○○
    上  訴  人
    即  被  告  戊○○  TAY.
    指定辯護人  本院公設辯護人 乙○○
右上訴人因毒品危害防制條例等案件，不服臺灣臺北地方法院八十九年度重訴字第六
號，中華民國八十九年六月八日第一審判決（起訴案號：臺灣臺北地方法院檢察署八
十九年度偵字第二八二五、五七六二號），提起上訴，經判決後，由最高法院第二次
發回更審，本院判決如左：
    主  文
原判決撤銷。
丁○○共同運輸第一級毒品，處無期徒刑，褫奪公權終身，並於刑之執行完畢或赦免
後，驅逐出境；扣案如附表一編號(一)、(二)所示之第一級毒品海洛因均沒收銷燬之，如
附表二編號(一)所示之物均沒收。
戊○○共同運輸第一級毒品，處有期徒刑拾伍年，褫奪公權捌年，並於刑之執行完畢
或赦免後，驅逐出境；扣案如附表一編號(一)、(二)所示之第一級毒品海洛因均沒收銷燬
之，如附表二編號(二)、(三)所示之物均沒收。又共同運輸第二級毒品，處有期徒刑拾年
，並於刑之執行完畢或赦免後，驅逐出境；扣案如附表一編號(三)、(四)所示之第二級毒
品MDMA均沒收銷燬之，如附表二編號(二)、(三)所示之物均沒收。應執行有期徒刑貳拾年
，褫奪公權捌年，並於刑之執行完畢或赦免後，驅逐出境；扣案如附表一編號(一)、(二)
所示之第一級毒品海洛因，如附表一編號(三)、(四)所示之第二級毒品MDMA均沒收銷燬之
，如附表二編號(二)、(三)所示之物均沒收。
    事  實
一、丁○○（即LEONG YAT SUN）為新加坡籍人，綽號「阿KENT」，與泰國籍不詳姓
    名年籍，化名為「SONG BON」之成年男子，明知第一級毒品海洛因為我國管制物
    品，禁止輸入台灣，竟共同謀議自泰國私運該管制物品第一級毒品海洛因進口台
    灣，由化名「SONG BON」之男子於泰國不詳地點，先交付丁○○第一級毒品海洛
    因六包（即附表一編號(一)(二)所示，按編號(二)之海洛因乃戊○○嗣後自行自六包中
    分裝而出，剩餘部分即為附表一編號(二)所示，詳後述），約明事成之後，丁○○
    可獲得報酬新加坡幣一萬元，並在泰國某地將前開六包毒品以塑膠袋包裝後，由
    丁○○以所有如附表二編號(一)之彈性繃帶綁附於丁○○身上外著裝掩飾，再命丁○○於民國（下同）八十九年一月二十四日自泰國曼谷，搭乘ＴＧ─六三四號泰
    國航空班機運輸挾帶該六包海洛因毒品，於同日上午十二時十分飛抵台灣，自桃
    園中正國際機場闖關私運來台，旋投宿在台北市○○○路一五九號金國際賓館三
    一六號房。嗣依計劃於同日等候受化名為「阿栽」之成年男子之命而來取毒品的
    戊○○，並於是日下午一時五十四分許在丁○○投宿之金國際賓館三一六號房將
    前開六包毒品，全數交付戊○○。
二、戊○○（即TAY KIM CHYE，亦為新加坡國籍），先與化名為「阿栽」之泰國籍成
    年男子，於八十八年十二月中旬在不詳地點，共同謀議由「阿栽」設法自泰國私
    運我國管制物品第二級毒品MDMA（俗稱快樂丸）進口台灣，約由戊○○到台灣聽
    命取貨及交貨，約定於事成後得以運輸每一粒毒品MDMA獲得新加坡幣一元之代價
    ，戊○○乃於八十八年十二月三十日先行搭機來台，投宿在台北市○○○路○段
    二十七巷二之二號大欣大飯店六０七室，等待接應，戊○○並以所有如附表二編
    號(二)之易利信行動電話00000000000號等候聯繫有關接運毒品之事，
    至八十九年一月十七日晚間，果接獲「阿栽」來電指示，於翌（十八）日下午三
    時許，前往位於臺北市○○○路與林森北路交叉口之「麥當勞」店門口，向一名
    泰國籍不詳姓名年籍成年男子，一手拿手機，另一手出示約定折成半張五十元之
    泰幣鈔票為信物，見面後收取第二級毒品MDMA一包（即附表一編號(三)(四)所示，按
    編號(四)之MDMA乃戊○○嗣後自行自取得之一包內分裝而出，剩餘部分即為編號(三)
    所示，詳後述）。
三、戊○○又與前開化名為「阿栽」之成年男子，於八十八年十二月中旬在不詳地點
    ，共同謀議由「阿栽」設法自泰國私運我國管制物品第一級毒品海洛因進口台灣
    ，由戊○○到台灣聽命取貨及交貨，約明戊○○於事成後得以獲得報酬新加坡幣
    一萬元，戊○○乃於前述時間來台投宿在台北市○○○路○段二十七巷二之二號
    大欣大飯店六０七室，等待接應，戊○○並以所有如附表二編號(二)之易利信行動
    電話00000000000號等候指示，聯絡有關接運毒品之事，戊○○於八
    十九年一月二十四日接獲「阿栽」來電指示，與投宿在台北市○○○路一五九號
    金國際賓館三一六號房之丁○○取得聯繫，乃攜所有之一只黑白旅行包及如附表
    二編號(三)所示之包裝紙一卷，於是日下午一時五十四分許，到達金國際賓館三一
    六號房收取丁○○前開運輸來臺之第一級毒品海洛因六包。
四、當時法務部調查局臺北市調查處調查人員跟監丁○○已久，戊○○於取得上開海
    洛因即回到所投宿之大欣大飯店六０七室後，先將所取得之海洛因及先前取得之
    MDMA各分裝出如附表一編號(二)(四)一小包後攜帶在身，其餘如附表一編號(一)(三)之海
    洛因及MDMA即另用附表二編號(三)之包裝紙依原樣包裝妥適，甫於是日晚間八時許
    擬自大欣大飯店外出之際，調查人員即在大欣大飯店大廳門口將戊○○捕獲，自
    其身上當場扣得附表一編號(二)所示之第一級毒品海洛因一小包，編號(四)所示之第
    二級毒品MDMA一小包，再與戊○○一起進入其所住宿大欣大飯店六０七號房間，
    查獲如附表一編號(一)(三)所示之第一級毒品海洛因六包，第二級毒品MDMA一包及附
    表二編號(二)(三)所示戊○○所有用於聯絡接運毒品之易利信行動電話一支、用以包
    裝毒品海洛因及MDMA之HELLO KITTY包裝紙一卷，旋戊○○供出第一級毒品海洛
    因來源，配合調查員辦案打電話約丁○○在金國際賓館一樓大廳見面，丁○○於
    步下大廳時，旋即為另一組調查員捕獲，並扣得如附表二編號(一)所示丁○○所有
    已剪開之用以綁附夾帶毒品之彈性繃帶一袋等物。
五、案經法務部調查局臺北市調查處報請臺灣臺北地方法院檢察署檢察官偵查起訴。
    理  由
一、訊據上訴人即被告丁○○、戊○○均矢口否認有公訴人所訴運輸毒品之犯行，（
    一）被告丁○○辯稱：(1)伊老闆「SONG BON」叫伊來台灣收取一筆生意上的金錢
    ，並未交付海洛因給伊，伊不認識「阿栽」，亦未交付海洛因給戊○○，查扣之
    毒品海洛因六包，將近三公斤，體積龐大，無法以繃帶綁附腰上而闖關成功，因
    其曾罹車禍，故而需要彈性繃帶固定腰部，後下榻飯店因繃帶已無黏性且無聊方
    將之剪成碎片丟棄，聲請調取中正機場之海關錄影帶及其入看守所之體檢報告。
    (2)又辯稱：其曾受調查局人員脅迫及毆打，其於調查中所為自白不實。（二）被
    告戊○○辯稱：(1)「阿栽」叫伊暫時保管藥丸約六千顆，伊不知是MDMA快樂丸，
    「阿栽」說是減肥藥，只是違禁品，伊才要求補償吃住費用，「阿栽」事後說補
    助伊新加坡幣六千元，且「阿栽」係要其將五十元泰幣鈔票折成一半為信物，並
    非事先自「阿栽」取得半張五十元泰幣鈔票；另「阿栽」又要伊去金國際賓館三
    一六號房找「阿KENT」（即丁○○）拿六包東西，「阿栽」事先沒說給伊多少錢
    ，只說會補伊錢，伊不知丁○○所交的東西是海洛因，拿到東西回飯店「阿栽」
    打電話叫伊打開看，伊發現是粉狀似的，「阿栽」說是違禁品減肥粉，「阿栽」
    說再補伊一萬元，伊沒想到是海洛因，上開金額係「阿栽」補助伊在台之吃住費
    用，並非拿取毒品之酬庸。(2)另辯稱：伊之尿液檢驗報告呈陰性反應，既未曾吸
    食毒品，自無從辨識海洛因及快樂丸，且伊指證毒品海洛因來自丁○○，因而破
    獲，可依毒品危害防制條例第十七條之規定減刑。(3)復辯謂：原不知前往大欣大
    飯店攔截之人員係調查局人員，伊完全配合調查員之調查供述案情，並主動交出
    放在口袋之一小包海洛因及MDMA。
二、經查：
（一）右揭事實，業據上訴人即被告戊○○迭於法務部調查局調查、檢察官偵查中，
      供認明確：
    1.被告戊○○於法務部調查局調查中供稱：
    (1)八十八年十二月中旬，泰籍華人「阿栽」打長途電話給伊稱，有一樁賺錢的事
      情，要伊趕辦出國手續，伊因正處失業乃應允，不久「阿栽」託人轉交半張五
      十元泰幣鈔票給伊，約十二月下旬「阿栽」打電話要伊到臺灣待命，候其通知
      ，伊遂於十二月三十日搭機來台後，投宿於大欣大飯店，一月十七日晚「阿栽
      」來電告知，明（十八）日下午三點在南京東路「麥當勞」交貨，會有一泰國
      人交付東西，斯時要伊出示該半張五十元泰幣鈔票為信物以便取貨，待伊取得
      貨後，「阿栽」告知係MDMA（快樂丸），共有六千多粒，等其通知再作處理，
      要伊繼續在台灣等，此事「阿栽」應允伊事成後每粒MDMA支給伊新加坡幣一元
      以為酬勞。
    (2)一月二十三日「阿栽」再度指示，「阿KENT」（丁○○）將於次（二十四）日
      來臺，屆時會交一批東西給伊，二十四日近中午時，「阿栽」來電要伊到金國
      際飯店三一六號房找丁○○取物，並要伊買數張包裝紙，待取得貨品後包裝用
      。中午二時許，由丁○○親自交付伊物品後，伊即轉往大欣大飯店下榻，「阿
      栽」告知係海洛因，並指示伊依原樣加封包裝紙，候其指示發貨，於包裝完畢
      ，準備下樓與丁○○吃晚飯前，即被逮捕。此事「阿栽」應允伊事成後，支付
      伊新加坡幣一萬元作為酬勞。「阿栽」都是打伊的行動電話00000000
      000號聯繫，「阿栽」是在泰國認識，丁○○是在馬來西亞認識，「阿KENT
      」經指認就是丁○○等語（均見臺灣臺北地方法院檢察署八十九年度偵字第二
      八二五號偵查卷第三頁背面至六頁）。
    2.被告戊○○於偵查中供稱：一泰國人綽號叫「阿栽」者指示伊於八十九年一月
      二十四日去金國際賓館找丁○○拿東西（海洛因）。「阿KENT」就是在庭上的
      丁○○，海洛因英是到丁○○房間拿取的，下午一時半入內，二時離開。進去
      丁○○的房間後，伊表示「阿栽」叫伊來拿東西，他就將一包塑膠袋包住的東
      西（即被查扣之海洛因六包）給伊，拿到物品後伊再以包裝紙包起來等「阿栽
      」電話，「阿栽」答應伊，海洛因給伊一萬元新加坡幣，快樂丸一顆一元新加
      坡幣。快樂丸是十八日下午三點在林森北路麥當勞一泰國人拿半張泰幣與伊核
      對後交付，丁○○只有交付海洛因，塑膠袋的東西只有海洛因，不包括快樂丸
      ，快樂丸是八十九年一月十八日進到台灣，海洛因是一月二十四日進到台灣等
      語（見二八二五號偵查卷第二十頁至二十二頁）。
    3.被告戊○○於本院前審調查中亦同如斯旨之供述（見本院前審上重更(一)卷第二
      十八頁、第三十一頁、第六十二頁至六十七頁）。
（二）前開被告戊○○供述關於海洛因如何自被告丁○○處取得一節，核與被告丁○○於偵查及原審接押時自承情節相符，且被告戊○○所供海洛因是一新加坡華
      人綽號「阿KENT」者交給伊等語，與被告丁○○於原審初訊及本院中自承其綽
      號為「阿KENT」等語相互對照，更可佐證被告戊○○所供述關於海洛因如何自
      被告丁○○處取得一節為可採：
    1.被告丁○○於原審初訊、本院前審（八十九年度上重訴字第二九號）及本院調
      查中自承：其綽號為「阿KENT」等語（見原審卷第七頁背面、本院前審上重訴
      字卷第五十五頁、本院卷第一七二頁）。
    2.被告丁○○於檢察官偵查中供承：東西（海洛因）是伊交給戊○○的。伊於一
      月二十四日中午入境。在泰國一叫「SONG BON」之泰國人叫伊幫他帶。並說給
      伊一萬新加坡幣。東西是以投宿飯店地上彈性繃帶綁在身上搭乘泰航入關，是
      泰國那邊的人幫伊綁的。住金國際賓館是「SONG BON」叫伊去住那裡，並說有
      人會打電話跟伊要東西等語（見偵查卷第二十二頁背面、第二十三頁），悉相
      符合，並無齟齬。
    3.被告丁○○於移送法院接押之時亦自白陳稱：「檢察官前所述才對。我有交物
      品給戊○○。（問：好處？）『東西』在泰國有人要我帶來，被捕才知是海洛
      因，我只看到一包白色東西，是在泰國酒店交給我，給我一萬新加坡幣當酬勞
      。他說在台灣有人與我聯繫（昨日中午）。錢尚未拿到。（問：膠帶做何？）
      綁包包綁在我身上帶物進來。」（見原審聲羈卷第六頁）。
（三）徵之證人即法務部調查局臺北市調處調查員丙○○於本院前審結證：是去年有
      新加坡走私毒品，我們才會注意，而丁○○是我們清查出來的對象，之前我們
      已注意丁○○進出台灣好幾次，他一月二十四日一入境便跟蹤他，我們當天有
      到金國際賓館，問他們（按指賓館人員）有錄影，所以就由飯店內來錄，是跟
      監丁○○時發現戊○○與丁○○有涉案，才對戊○○執行跟監，是抓到戊○○
      ，他口供與我們跟監丁○○之資料符合，再逮捕丁○○等語（見本院前審上重
      訴字卷第一四八頁），於本院前審調查中亦為同斯旨之證述（見本院前審上重
      更(一)卷第八十六至九十一頁），而被告丁○○坦認於八十八年十二月十八日入
      境臺灣、同年月二十三日出境，及八十九年一月九日入境臺灣、同年月十一日
      出境等情（見二八二五號偵查卷第十頁、本院前審上重更(一)卷第一五六頁）。
      且調查局既然是先跟監丁○○才發現戊○○，並從戊○○先逮捕，同時查獲
      MDMA 及海洛因，戊○○對此二種毒品，如欲脫罪，應會全推給丁○○，何必
      僅供稱海洛因是從丁○○處取得，MDMA則係另一不詳姓名泰國人交付，堪認其
      所供海洛因係自丁○○處取得等語可採。
（四）佐以調查員逮捕被告丁○○時，於丁○○所投宿之金國際賓館三一六號房查扣
      遭丁○○剪斷成一片片之彈性繃帶，有彈性繃帶，及照片可稽（見二八二五號
      偵查卷第十一頁後附照片）。
（五）復觀諸金國際賓館所錄製之監視錄影帶：被告丁○○係八十九年一月二十四日
      下午一時三十九分四秒進入所投宿之金國際賓館三一六號房，被告戊○○於同
      日下午一時五十三分五十六秒到達飯店櫃台，表示要找新加坡人「阿KENT」，
      一時五十四分戊○○攜黑色背包及包裝紙進入該房，二人於下午二時七分至四
      十分外出後返回該房，被告戊○○於同日下午三時二十九分許背著同一黑色背
      包及手拿包裝紙離開該房等情，有上開錄影帶、照片十六幀及本院前審八十九
      年九月二十九日勘驗筆錄、本院九十一年十月三十一日勘驗筆錄在卷可按（見
      五七六二號偵查卷第二至六頁、本院前審上重訴字卷第九十二至九十八頁、本
      院卷第一０七頁、第一０八頁）。
（六）核諸（三）至（五）所述，可見調查員因調查新加坡人走私販毒案件而清查自
      泰國曼谷來台班機之新加坡籍旅客名單（見第二八二五號偵查卷第二頁反面參
      照），方鎖定跟監密集進出臺灣之被告丁○○，於其進入投宿之飯店約十餘分
      鐘，即有被告戊○○與其接頭，續跟監被告戊○○，因而發現被告戊○○涉有
      重嫌，先逮捕戊○○，查獲如附表一(一)(二)所示之毒品海洛因，再依戊○○之供
      述逮捕丁○○，並在丁○○住房內當場發現剪斷之彈性繃帶等情，核與被告丁○○於檢察官偵查及原審接押時坦承上情無訛，與被告戊○○之供詞及證人丙○○之證詞亦相符，堪認被告丁○○確有利用彈性繃帶將海洛因六包，綁附身
      上，以此方式運輸第一級毒品海洛因搭機入境台灣，並於數小時內即交給前來
      取貨之被告戊○○屬實。
（七）扣案毒品證物，經送法務部調查局鑑驗結果：
    1.如附表一編號(一)所示之白粉：第一級毒品海洛因六包（法務部調查局人工鑑別
      編號000000000），共淨重二千七百五十七點二一公克（包裝重七十
      二點七九公克），純度百分之六十二點零二，純質淨重為一千七百十點零二公
      克，有該局八十九年二月十六日（八九）000000000號鑑定通知書附
      卷可參（見二八二五號偵查卷第三十四頁）。
    2.如附表一編號(二)所示之白粉：第一級毒品海洛因一小包（法務部調查局人工鑑
      別編號000000000），共淨重一點零一公克（包裝重零點八四公克）
      ，純度百分之八十點一五，純質淨重為零點八一公克，有該局八十九年三月三
      十一日（八九）陸（一）00000000號鑑定通知書附卷可考（見原審卷
      第六十三頁）。
    3.如附表一編號(三)所示藥片：第二級毒品MDMA一包共六千四百二十五顆（淨重二
      千三百零七點四三公克，鑑驗用罄外，餘六千四百十三顆），有該局八十九年
      一月二十九日（八九）000000000號鑑定通知書附卷可參（見  五七
      六二號偵查卷第七頁）。
    4.如附表一編號(四)所示藥片：第二級毒品MDMA一包共十三顆（淨重三點六五公克
      ，鑑驗用罄外，餘十一顆），有該局八十九年二月二十九日（八九）0000
       00000號鑑定通知書一紙附卷足稽（見五七六二號偵查卷第八頁）。
    5.揆諸1.2.所述之海洛因，二者純度雖有顯然之不同，然質諸被告戊○○堅稱如
      上2.所示之海洛英係其自行自1.中之海洛因分裝而來（見本院前審上重訴字卷
      第五十九頁背面、六十頁、本院前審上重更(一)卷第六十三頁），經本院再向法
      務部調查局函詢結果：
    本案經調出原庫存毒品人工鑑別編號：000000000及0000000
      00號扣案海洛因（即附表一編號(一)(二)之海洛因），分別以氰甲烷可溶性化合
      物氣相層析質譜法分析二者海洛因之組成成分，發現本次複驗時對該兩件海洛
      因所採樣之檢品在氣相層析質譜圖當中呈現之組成成分如海洛因、乙醯可待因
      、單乙醯嗎啡三者在組成成分上均具有相似比例之對應含量。另為詳實起見，
      亦重新複驗該二檢品之純度，發現二者所得純度與前次檢驗并無太大差異。綜
      合以上檢驗結果，認為二者並不能排除有出自同一來源之可能。
    有關二檢品純度值相差甚大問題，經瞭解目前獲案海洛因均係地下工廠所製造
      ，一般成品均質化情形均不甚理想。本局以前曾發現同一塊海洛因磚上不同採
      樣點之純度有相差30％以上之情況，故在來源判定上，純度類似與否，僅能供
      參考。
    本案對海洛因成分所作之來源檢驗所採用之方法係本局於二年前針對海洛因來
      源鑑定之相關研究中所發展出之一種方法（暫訂名稱為「氰甲烷可溶性化合物
      氣相層析質譜法」）。依據該研究之所見，相同來源之海洛因因檢品使用本法
      檢驗結果在海洛因、乙醯可待因、單乙醯嗎啡三成分比例上應有高度相似性，
      而不同來源之海洛因檢品在此三者之比例上則有較大之差異，故綜合後作以上
      研判等情，有該局九十年十二月十日（九０）陸(一)字第九００七六三三三號函
      附卷可按（見本院前審上重更(一)卷第一０七頁、第一０八頁）。堪認被告戊○○所供如上2.所示之海洛因係其自行自1.中之海洛因分裝而來應可憑信。
（八）此外，復有被告戊○○所有用於聯絡接運毒品事宜如附表二編號(二)之易利信行
      動電話一支，被告戊○○於本院前審另自承：「（問：你都是利用扣案的這隻
      大哥大聯絡阿栽？）是的，但都是阿栽打給我的，我沒有阿栽的電話。」、「
      （問：查扣到的行動電話就是『阿栽』聯繫的電話嗎？）是的，與『阿栽』聯
      繫就是使用這一支，號碼0000000」、「行動電話是我女朋友申請的，
      行動電話是我們二人共用，但可以算是我所有。」（見本院前審更(一)卷第三一
      頁、第六三頁、第一二三頁）。另有編號(三)用以包裝毒品之HELLO KITTY包裝
      紙一卷，及編號(一)被告丁○○所有已剪開之用以綁附夾帶毒品彈性繃帶一袋等
      供犯罪所用之物可資佐證。
（九）被告丁○○辯解部分，經查：
    1.被告丁○○固於原審及本院翻異檢察官偵查中之自白，矢口否認有以夾帶方式
      攜海洛因入境及交付被告戊○○情事，惟被告戊○○自調查局初訊至本院前審
      及本院調查審理中均堅指扣案之海洛因係受「阿栽」指示，至金國際賓館，由
      被告丁○○交付等語無訛，已詳論在前。
    2.至被告丁○○所辯海洛因六包，將近三公斤，體積龐大，無法以繃帶綁附腰上
      闖關成功，及其曾受調查局人員脅迫、毆打，於調查中所為自白不實一節，經
      查：
    (1)依前開所載，本件送驗如附表一編號(一)(二)之第一級毒品海洛因係屬粉狀，而非
      塊狀（見二八二五號偵查卷第三十四頁，原審卷第六十三頁，本院卷第二四六
      頁），是以綁附身上並無困難，且經勘驗金國際賓館所錄之錄影帶，被告丁○○進入金國際賓館身著外套，外觀未見臃腫等情，有本院前審八十九年九月二
      十九日勘驗筆錄、照片足稽（見本院前審上重訴字卷第九十二至九十七頁），
      參諸法務部調查局歷年來所查獲利用身體夾藏毒品最高量之案件，有八十九年
      三月十四日查獲海洛因三九００公克，有該局九十一年七月二十三日調科貳字
      第０九一００四二五八六０號函附卷可參（見本院卷第三四頁）；財政部臺北
      關稅局於九十一年一月十三日亦曾查獲以身體綁縛方式夾帶海洛因五六０七公
      克，有內政部警政署刑事警察局九十一年八月十三日刑偵字第０九一０二０八
      七六八號函附卷可稽（見本院卷第五二頁）。又證人即調查員丙○○於本院證
      稱：逮捕丁○○時，彈性繃帶已剪成一片片，但他行動狀態是正常的，沒有不
      便也沒有明顯之傷勢，在調查處偵訊時亦正常（見本院前審上重更(一)卷第八十
      七、八十八頁），是以被告丁○○以此方式挾帶毒品海洛因走私入境當無困難
      ，外觀顯難查覺，聲請調取中正機場海關錄影帶，核無必要。
    (2)又被告丁○○是否曾受腰傷及是否需服用止痛藥一節，與其有否以彈性繃帶攜
      帶海洛因綁附腰部入境無涉，縱曾受傷需服藥或綁繃帶，亦無礙其以彈性繃帶
      攜毒走私之犯行，且其聲請調取其入看守所之體檢報告，經臺灣臺北看守所九
      十一年十一月十五日北所衛字第０九一０００七六八四號函檢送其內外傷紀錄
      表影本，並無任何內外傷之記載（見本院卷第一三八頁、第一三九頁），亦無
      法證明其受有傷害而須使用彈性繃帶。
    (3)再被告丁○○於調查局調查中自始矢口否認犯行，並未自白犯罪，業經載明於
      調查筆錄（見二八二五號偵查卷第九、十頁），矧被告丁○○係於檢察官偵訊
      中及原審接押訊問時自行坦承前開犯行不諱，且與被告戊○○於調查中及檢察
      官偵查中之供述，互核相符，已如前述，即足認定本件調查局於調查中並無對
      被告丁○○刑求取供之情形，被告丁○○辯稱曾遭調查人員毆打云云，顯悖事
      理甚明，且前後矛盾，毫無足採。
    3.再被告丁○○提出其00000000號之電話通聯紀錄云云（見本院前審上
      重訴字卷第一四０至一四四頁），惟觀諸該通聯紀錄，其上僅記載所撥出去之
      電話號碼、通話時間、費用等，應係電話帳單（bills）甚明，且欠缺第一頁
      ，亦未記載該號碼之使用人或用戶係被告丁○○（LEONG YAT SUN），已難認
      係丁○○所持用，再於案發之八十九年一月二十四日之十餘通撥出去電話紀錄
      中，除被告丁○○稱其中十二時五十六分有打給被告戊○○之0000000
      0000號一通，然其餘撥出去之通話紀錄均無法證實係打給何人，自難以上
      開電話帳單紀錄為被告丁○○有利之認定。
（十）被告戊○○辯解部分，經查：
    1.被告戊○○受「阿栽」之命跨國來台，向不詳姓名年籍之泰國籍男子以折半泰
      幣為信物取貨並保管附表一(三)(四)所示MDMA快樂丸，復與運輸海洛因之被告丁○○接頭，取得附表一(一)(二)所示之海洛因，二種毒品數量甚鉅，已如前載，其既
      已主動詢問何物，且要求酬勞，焉有可能僅知是違禁品，而不知係毒品之理，
      參以被告戊○○於本院前審審理中均自承，對所取得之物亦懷疑與毒品有關等
      情（見本院前審上重訴字卷第五十九頁背面、本院前審上重更(一)卷第一五八頁
      ），已難諉稱不知情，至無論「阿栽」係事前或事後允諾支付確實之金額，均
      無礙被告戊○○與「阿栽」有共同運輸第一級、第二級毒品之犯意聯絡及行為
      之分擔。所辯不足採取。
    2.被告戊○○於調查局及檢察官偵查中已陳述係「阿栽」指示以半張五十元泰幣
      鈔票為信物，與不詳姓名年籍之泰國籍男子會面核對，以拿取MDMA快樂丸等情
      綦詳，如前所述，渠事後翻異，無其他事證足佐，已不足取；且無論五十元泰
      幣鈔票係折成一半，或分成一半，乃係被告戊○○受「阿栽」之命持用拿取毒
      品MDMA快樂丸之信物，於認定被告戊○○與「阿栽」有共同犯意之聯絡及行為
      之分擔，亦無影響。
    3.至被告戊○○辯稱其之尿液檢驗報告呈毒品陰性反應，表示未曾吸食毒品，固
      有其尿液檢驗報告在卷可參（見五七六二號偵查卷第九頁），然戊○○縱依檢
      驗未服用毒品，並不影響其前述運輸毒品之犯行，該尿液檢驗報告亦不足為其
      有利之認定。
    4.再被告戊○○辯稱：伊完全配合調查員之調查供述案情，主動交出放在口袋之
      一小包海洛因及MDMA一節，經查：
    (1)證人即調查員謝發瑞證稱：一月二十四日下午三時三十分左右，戊○○與丁○○分手後，戊○○攜一只手提袋到大欣大飯店下榻，伊當時在清查戊○○的資
      料，所以在飯店守候，到六、七點左右，戊○○離開飯店，小組決定執行逮捕
      ，當我們見戊○○由大廳出來到飯店門口，我們先表明是調查局，尚來不及掏
      出證件，他一轉頭就往中山北路方向跑，跑了約六、七十公尺而自行摔倒，我
      們押制他，他知道我們是調查局仍然一直有掙扎，逮捕當時有立刻搜身，這是
      必然程序，才查到他身上有毒品海洛因樣品一點點及搖頭丸（即MDMA快樂丸）
      ，我們搜身完，就將這些毒品又放回他身上，因這些毒品帶回去才要處理，我
      們就在他住的房間搜到一個黑色箱子上鎖，打開來看是毒品海洛因及快樂丸，
      且已分裝好了，這個過程中他一直要跑。戊○○攜了包包及一個包裝紙到金國
      際賓館飯店時，我們靠近他大欣大飯店住房門口的調查員有聽到房內有沙沙聲
      音，是他包裝毒品的聲音。做筆錄有搜他皮夾，這是必然程序等語（見本院前
      審上重訴字卷第一四九頁、第一五０頁、第一五二頁）。於本院前審調查中亦
      為相同之證述（見本院前審上重更(一)卷第九十二頁、第九十三頁）。
    (2)再觀諸被告戊○○八十九年一月二十四日晚上八時許在調查局接受調查員檢視
      毒品之錄影帶，內容為：
    ：２：（即二十二時二分二十秒，下解釋同）調查員帶戊○○進入訊問室
      。
    ：２：調查人員自戊○○身上搜出皮夾，並將皮夾內所有東西拿出置於桌
      上，於：３：又將部分東西放回皮夾中，並交還戊○○。
    ：４：將查獲白色物品拆開放置於小袋子中，並告知戊○○：我們現在看
      一看是什麼東西。
    ：９：調查人員開始對查獲之物品逐一拆開檢驗、秤重、並貼上標籤。
    ：：調查員拿出搖頭丸，併計算總數量。
    ：：調查員拿出小包裝之搖頭丸，並詢問戊○○是否為樣品，是否為其
      到臺灣後才包裝。
    ：：１０戊○○起身自口袋拿出二包透明塑膠袋（一包為透明空袋、另一包
      裝有白色物體）。調查員稱：交出來，交出來，SAMP LE，你帶出去幹什麼？
      要給人家看貨的對不對？戊○○答：不是。調查員問：你剛剛出去要談的是吧
      ？戊○○答：這我要拿去丟掉的，我自己沒有吸這種東西。（見本院前審上重
      訴字卷第二二五至二二七頁勘驗筆錄）。
    (3)綜上(1)(2)所述，可見調查員於逮捕嫌犯戊○○後確有為搜身之程序，先查獲附
      表一編號(二)(四)之海洛因一小包及MDMA快樂丸，進而至大欣大飯店被告戊○○之
      握被告戊○○其人及全部毒品，方帶被告戊○○至調查局檢視毒品及製作筆錄
      ，被告戊○○於檢視毒品之過程中雖有如錄影帶中所示起身自口袋拿出一包裝
      有白色物體之物（應係海洛因），然調查員早已於逮捕時之搜身而查獲該海洛
      因，至被告戊○○大欣大飯店之住房亦起獲數量龐大之海洛因，調查員並非遲
      至被告戊○○進入調查局經由被告戊○○主動交出海洛因，才知其持有系爭海
      洛因，是本件不因錄影帶中被告戊○○有起身自口袋拿出此白色物體之舉措，
      而遽認海洛因係被告戊○○主動交出之有利引證。所辯不足採取。
（十一）綜上所述，被告二人所辯無非臨訟卸責之詞，不足採信，本件事證明確，被
        告二人運輸毒品及私運管制物品入境等犯行，各堪認定，應予依法論科。
（十二）末按被告戊○○所辯：伊指證毒品海洛因係丁○○所提供，因而破獲，可依
        毒品危害防制條例第十七條之規定減刑等語。經查：
      1.調查人員雖在大欣大飯店將戊○○捕獲，自其身上當場扣得附表一編號(二)所
        示之第一級毒品海洛因一小包，編號(四)所示之第二級毒品MDMA一小包，再往
        戊○○所住宿大欣大飯店六０七號房間，查獲如附表一編號(一)(三)所示之第一
        級毒品海洛因六包，第二級毒品MDMA一包及附表二編號(二)(三)所示戊○○所有
        用於聯絡接運毒品之易利信行動電話一支、用以包裝毒品之HELLO KITTY 包
        裝紙一卷，但迄此階段，調查人員尚未確知被告丁○○有運輸第一級毒品海
        洛因。
      2.而經本院勘驗金國際飯店錄影帶時間二時十五分三十一秒，進入丁○○房間
        的人係何人，勘驗結果：「錄影帶時間一時三十九分丁○○右手肩背一背帶
        ，左手提一手提箱，進入金國際飯店的投宿房間。一時五十三分五十六秒戊○○第一次進到金國際飯店櫃台，右手提一手提袋，一時五十四分四十六秒
        戊○○到達丁○○房間門外，把又（右）手提袋交放左手，以右手敲丁○○
        房門。」、「自錄影帶時間二時七分三十三秒丁○○、戊○○二人走出丁○○投宿之房間，二時十五分二十五秒有二人走近丁○○房門外，經由著西裝
        人士指示後，著白色制服人員打開房門讓著西裝人士進入丁○○房間內，白
        色制服人員在外等候，二時十八分著西裝人士出丁○○房間並離開現場。二
        時四十分四十秒丁○○等二人回房間。二時四十二分九秒丁○○離開房間，
        四十三分五十九秒丁○○再度進入房間。三時二十九分四秒戊○○攜帶物品
        離開丁○○房間，並在二十九分三十五秒離開金國際飯店櫃台。」（見本院
        卷第一八五頁、第一八六頁），且經本院傳訊到庭之證人即調查員丙○○證
        稱：「（問：是否確定被告丁○○被捕查獲的毒品是以繃帶夾帶入境？）不
        確定，我會進入丁○○房間是去查看有什麼東西可以蒐證，結果在房間的垃
        圾桶內看到已經濕掉並剪斷的繃帶。」、「（問：你在進入丁○○房間時，
        是否有看到放有毒品？）沒有，我只有看到兩人所攜帶的提袋，而且袋子都
        是滿滿的。裡面戊○○的袋子是有上鎖的情形。我對於房間內的袋子都沒有
        打開。」、「（問：你進入丁○○房間時，是否有搜查令？）沒有，我是請
        飯店的人員陪同我進入丁○○的房間。」、「（問：你們在看到戊○○走出
        丁○○房間後，你們是否能確定戊○○的提袋內放有毒品？）我們當時沒有
        辦法確定。」（見本院卷第一九０頁至第一九二頁），可見被告丁○○雖在
        調查局的監控中，但迄此階段，調查人員尚未確知被告丁○○夾帶毒品。
      3.被告戊○○供出第一級級毒品海洛因係來自於被告丁○○，並配合調查員辦
        案打電話約丁○○在金國際賓館一樓大廳見面，方因此緝獲被告丁○○，並
        扣得如附表二編號(一)所示丁○○所有已剪開之用以綁附夾帶毒品之彈性繃帶
        一袋等物。並有調查員丙○○於本院證稱伊請戊○○打電話給丁○○，引誘
        丁○○出飯店等語為憑（見本院卷第一九三頁）。是被告戊○○所辯其供出
        海洛因係丁○○所提供，並因而破獲運輸毒品之前手等語，應堪採信。縱調
        查員早已鎖定丁○○，但依毒品危害防制條例第十七條所規定之意旨，係在
        鼓勵供出毒品來源，因而破獲，故不排斥毒品危害防制條例第十七條減輕其
        刑規定之適用。
三、按（一）海洛因係毒品危害防制條例第二條所規定之第一級毒品，且為懲治走私
    條例公告管制物品項目及其數額甲項第四款所規定之管制進出口物品，又懲治走
    私條例第二條第一項「私運管制物品進口、出口逾公告數額者，處七年以下有期
    徒刑，得併科新台幣二十萬元以下罰金。」之規定，業於九十一年六月二十六日
    修正為同條項「私運管制物品進口、出口逾公告數額者，處七年以下有期徒刑，
    得併科新台幣三百萬元以下罰金。」被告丁○○行為後法律已變更，依刑法第二
    條第一項但書之規定，比較新舊法結果，應適用最有利被告之九十一年六月二十
    六日修正前之懲治走私條例第二條第一項處罰。被告丁○○所為自泰國私運管制
    物品第一級毒品海洛因六包進口台灣，係犯懲治走私條例第二條第一項之私運管
    制物品進口罪及毒品危害防制條例第四條第一項之運輸第一級毒品罪，其持有第
    一級毒品之低度行為，為運輸第一級毒品之高度犯行所吸收，均不另論罪，被告
    丁○○以一運送行為同時觸犯上述二項罪名，應依想像競合犯規定，從較重之毒
    品危害防制條例第四條第一項之運輸第一級毒品罪處斷（最高法院七十四年九月
    二十三日第十次刑事庭會議決議意旨參照）。被告丁○○運輸第一級毒品進入台
    灣之犯罪行為，並非係以獨立之數行為，而各成立犯罪，致彼此互有方法結果關
    係之情形，公訴人認渠係牽連犯二罪，尚有未洽。被告丁○○與泰國籍不詳姓名
    年籍，化名為「SONG BON」之成年男子間，彼此分段負責，有犯意聯絡，行為分
    擔，為共同正犯。被告戊○○與泰國籍不詳姓名年籍，化名為「阿栽」之成年男
    子間，共同謀議推由被告戊○○來台等候接應第一級毒品，有犯意聯絡，行為分
    擔，為共同正犯。另被告戊○○供出第一級毒品海洛因來源，並配合調查員辦案
    打電話約丁○○在金國際賓館一樓大廳見面，因而破獲丁○○運輸毒品犯行，就
    運輸第一級毒品部分，應依毒品危害防制條例第十七條減輕其刑。（二）又按俗
    稱快樂丸之MDMA為管制進出口物品，且為第二級毒品，是被告戊○○另與泰國籍
    不詳姓名年籍，化名為「阿栽」之成年男子間，共同謀議推由被告戊○○自泰國
    來台等候接應第二級毒品MDMA，係犯毒品危害防制條例第四條第二項之運輸第二
    級毒品罪，與「阿栽」之成年男子間，有犯意聯絡，行為分擔，為共同正犯。其
    持有第二級毒品之低度行為，為運輸第二級毒品之高度犯行所吸收，不另論罪。
    （三）被告戊○○所犯運輸第一級毒品罪、運輸第二級毒品罪間，犯意各別，犯
    罪構成要件亦殊，應分論併罰。
四、原判決以被告丁○○、戊○○罪證明確，據以論罪科刑，固非無見，惟查：（一
    ）原判決主文欄第二項，就被告戊○○共同運輸第一級毒品，於宣告主刑之後漏
    未諭知沒收並銷燬如本判決附表一編號(一)所示之第一級毒品海洛因；又於戊○○
    共同運輸第二級毒品，於宣告主刑之後漏未諭知沒收如本判決附表二編號(二)、(三)
    所示之物，自有違誤。（二）原判決就主文諭知沒收海洛因部分，淨重部分已扣
    除包裝重，卻再註明『扣除』包裝重，亦有未合。（三）被告戊○○係受「阿栽
    」指示向丁○○拿取海洛因（見偵字第二八二五號卷第四頁），被告丁○○於檢
    察官偵查中則供承東西是泰國一叫「SONG BON」之泰國人叫伊幫他帶（見同上偵
    卷第二三頁），是被告二人間就走私進入台灣扣案海洛因犯行，尚無證據證明其
    二人有共同之謀議存在，原判決認其二人有犯意聯絡及行為分擔而為共同正犯，
    尚有未洽。（四）原判決對於附表二編號(二)之易利信行動電話一支，被告戊○○
    如何用於聯絡接運毒品，並未於事實欄詳加認定，亦有未洽。（五）原判決理由
    欄二就被告戊○○運輸MDMA快樂丸之行為，認係觸犯懲治走私條例第二條第一項
    之私運管制物品進口罪及毒品危害防制條例第四條「第一項」之運輸第二級毒品
    罪，應係毒品危害防制條例第四條「第二項」之誤寫，應予更正。（六）另原判
    決據上論斷法條漏引想像競合犯之刑法第五十五條。（七）懲治走私條例業於九
    十一年六月二十六日修正公布，同年月二十八日生效，原判決未及為新舊法之比
    較適用，併予指明。被告丁○○、戊○○上訴意旨仍執陳詞，均否認犯行，指摘
    原判決不當，雖無理由，惟原判決既有如上可議之處，仍應由本院均撤銷改判。
五、爰審酌被告丁○○、戊○○二人在台灣雖無刑案前科紀錄，此有本院被告全國前
    案紀錄表及台灣高等法院檢察署刑案紀錄檢覆表可參，但被告丁○○在泰國分別
    與人共謀自國外私運毒品來台，被告戊○○則共謀來台接應，破壞我國毒禁，其
    私運、運輸數量龐大，危害程度重大；又被告戊○○前來台灣接應除運輸第一級
    毒品罪以外，另犯有在台灣接應運輸第二級毒品罪，數量亦夥犯行重大。惟被告
    戊○○於案發之初坦承所為，並配合調查員幫助緝捕另被告丁○○之犯後態度。
    被告丁○○除於檢察官初訊中、原審接押時自白犯行以外，嗣於檢察官偵查時及
    原審、本院前審及本院審理中，均一再推諉犯行之犯後態度；及其二人因貪圖酬
    金而犯罪之動機、目的、所用之手段等一切情狀，分別量處如主文所示第二項、
    第三項之刑。被告丁○○既判處無期徒刑，自應依刑法第三十七條第一項宣告褫
    奪公權終身；被告戊○○就運輸第一級毒品部分，有宣告褫奪公權之必要，併予
    依刑法第三十七條第二項宣告褫奪公權八年；又被告二人均係新加坡籍之外國人
    ，渠等受有期徒刑以上刑之宣告者，爰依刑法第九十五條規定，併宣告於刑之執
    行完畢或赦免後，驅逐出境。被告戊○○並定其應執行之刑為有期徒刑二十年扣
    案如附表一編號(一)(二)所示之第一級毒品海洛因及附表一編號(三)(四)第二級毒品MDMA
    ，均應依法沒收銷燬之（已鑑驗用罄之部分，則不另諭知沒收銷燬）；扣案如附
    表二編號(一)被告丁○○所有用以綁附夾帶毒品彈性繃帶一袋（雖已剪開，但尚未
    滅失），編號(二)被告戊○○所有用於聯絡接運毒品之易利信行動電話一支，編號
    (三)用以包裝毒品之HELLO KITTY包裝紙一卷等證物，各係被告所有供共同犯罪所
    用之物，均應依法宣告沒收。至於泰國籍男子「SONG BON」與被告丁○○約明運
    輸第一級毒品海洛因，事成之後，被告丁○○可獲報酬新加坡幣一萬元，及被告
    戊○○經泰國籍男子「阿栽」許以運輸第一級毒品海洛因事成之後，可得新加坡
    幣一萬元，及運輸第二級毒品MDMA於事成後得以運輸每一粒毒品MDMA獲利新加坡
    幣一元之代價，因被告二人均尚未取得代價，即被逮獲，自無庸併為諭知沒收其
    運輸毒品而因犯罪所得之物，特此敘明。
六、公訴意旨另以：
（一）被告戊○○係新加坡人，受泰國籍綽號「阿栽」之人指使，參與並共同約定自
      泰國走私第一級毒品海洛因入台，事成由「阿栽」給付新加坡幣一萬元，作為
      報酬，謀議確定，於同年一月二十四日，在泰國分別由「阿栽」交付毒品海洛
      因淨重一千七百一十點零七公克予丁○○，令其等綑綁於己身上搭機來台，並
      在台北市○○○路麥當勞速食店及西寧南路金國際賓館三一六號房等處，轉交
      予戊○○，鄭某隨之分批攜返伊住宿之中山北路大欣飯店藏放該等毒品，嗣於
      八十九年一月二十四日下午六時許，為調查人員在大欣飯店六零七號房查獲。
      因認核被告戊○○此部分，涉有懲治走私條例第二條第一項私運管制物品進口
      罪嫌。經查：私運管制物品第一級毒品海洛因進口部分，係共同被告丁○○單
      獨受化名為「SONG BON」之成年男子所指揮，由丁○○挾帶進入台灣，此私運
      管制物品第一級毒品海洛因進口之過程，被告戊○○並不知情，與被告戊○○
      無涉，已如前述，此部分不能證明被告戊○○犯罪。惟公訴人認被告戊○○所
      犯私運管制物品罪嫌與科刑部分之運輸第一級毒品罪嫌間，有方法結果之牽連
      關係，為裁判上一罪關係，爰不另為無罪之諭知。
（二）被告丁○○均係新加坡人，受泰國籍綽號「阿栽」之人指使，共同約定自泰國
      走私第二級毒品MDMA俗謂快樂丸入台，事成由「阿栽」給付快樂丸每粒新加坡
      幣一元作為報酬，謀議確定，於八十九年一月十八日，在泰國分別由「阿栽」
      交付毒品快樂丸六千四百二十五粒予不知名之泰國人，令其等綑綁於己身上搭
      機來台，並在台北市○○○路麥當勞速食店附近，轉交予共同被告戊○○，鄭
      某隨之分批攜返伊住宿之中山北路大欣飯店藏放該等毒品，嗣於八十九年一月
      二十四日下午六時許，為調查人員在大欣飯店六零七號房查獲，並扣得如上之
      品MDMA毒品。因認核被告丁○○此部分所為，涉有犯懲治走私條例第二條第一
      項私運管制物品進口及毒品危害防制條例第四條第二項之罪嫌。經查：私運管
      制物品第二級毒品俗謂快樂丸進口部分，係共同被告戊○○單獨受化名為「阿
      栽」之成年男子所指揮，到台灣接應取得。此私運管制物品第二級毒品俗謂快
      樂丸進口部分，被告丁○○並不知情，與被告丁○○無涉，已如前述，此部分
      不能證明被告丁○○犯罪，惟公訴人認被告丁○○所犯私運管制物品罪嫌與科
      刑部分之運輸第一級毒品罪嫌間，有方法結果之牽連關係，為裁判上一罪關係
      ，爰不另為無罪之諭知。
據上論斷，應依刑事訴訟法第三百六十九條第一項前段、第三百六十四條、第二百九
十九條第一項前段，懲治走私條例第二條第一項、第十一條，毒品危害防制條例第四
條第一項、第二項、第十八條第一項前段、第十九條第一項、第十七條，刑法第十一
條前段、第二條第一項但書、第二十八條、第五十五條、第五十一條第五款、第三十
七條第一項、第二項、第九十五條，判決如主文。
本案經檢察官朱兆民到庭執行職務。
中      華      民      國    九十二    年      三      月    三十一    日
                              臺灣高等法院刑事第八庭
                                  審判長法  官  陳  祐  治
                                        法  官  楊  炳  禎
                                        法  官  王  炳  梁
右正本證明與原本無異。
如不服本判決，應於收受送達後十日內向本院提出上訴書狀，其未敘述上訴之理由者並
得於提起上訴後十日內向本院補提理由書（均須按他造當事人之人數附繕本）。
                                        書記官  潘  大  鵬
中      華      民      國    九十二    年      四      月      一      日
附錄：本案論罪科刑法條全文
毒品危害防制條例第四條第一、二項：
製造、運輸、販賣第一級毒品者，處死刑或無期徒刑，處無期徒刑者，得併科新臺幣
一千萬元以下罰金。
製造、運輸、販賣第二級毒品者，處無期徒刑或七年以上有期徒刑，得併科新臺幣七
百萬元以下罰金。
懲治走私條例第二條第一項
私運管制物品進口、出口逾公告數額者，處七年以下有期徒刑，得併科新臺幣二十萬
元以下罰金。
毒品危害防制條例第十七條
犯第四條第一項至第三項、第五條第一項至第三項、第六條第一項至第三項、第七條
第一項至第三項、第八條第一項至第三項、第十條或第十一條第一項、第二項之罪，
供出毒品來源，因而破獲者，得減輕其刑。
附表一：
┌────┬────┬──────────────┬─────────┐
│  編號  │毒品名稱│    數        量   （公克） │   純        度   │
│        │        │                            │                  │
├────┼────┼──────────────┼─────────┤
│        │ 第一級 │六包，驗餘純質淨重壹仟柒佰壹│百分之陸拾貳點零貳│
│        │ 毒品   │拾點零貳公克（共淨重貳仟柒佰│                  │
│   (一)   │ 海洛因 │伍拾柒點貳壹公克，包裝重柒拾│                  │
│        │        │貳點柒玖公克，驗餘純質淨重壹│                  │
│        │        │仟柒佰壹拾點零貳公克）      │                  │
├────┼────┼──────────────┼─────────┤
│        │ 第一級 │一小包，驗餘純質淨重零點捌壹│百分之捌拾點壹伍  │
│        │ 毒品   │公克（共淨重壹點零壹公克，包│                  │
│   (二)   │ 海洛因 │裝重零點捌肆公克，驗餘純質淨│                  │
│        │        │重零點捌壹公克）            │                  │
├────┼────┼──────────────┼─────────┤
│        │ 第二級 │驗餘陸仟肆佰壹拾參顆（原總計│                  │
│        │ 毒品   │陸仟肆佰貳拾伍顆，淨重貳仟參│                  │
│   (三)   │ MDMA   │佰零柒點肆參公克，取樣檢驗用│                  │
│        │ (俗稱  │罄，驗餘陸仟肆佰壹拾參顆）  │                  │
│        │ 快樂丸)│                            │                  │
├────┼────┼──────────────┼─────────┤
│        │ 第二級 │驗餘壹拾壹顆（原計壹拾參顆，│                  │
│        │ 毒品   │淨重參點陸伍公克，取樣檢驗用│                  │
│   (四)   │ MDMA   │罄，驗餘壹拾壹顆）          │                  │
│        │ (俗稱  │                            │                  │
│        │ 快樂丸)│                            │                  │
└────┴────┴──────────────┴─────────┘
 附表二：
┌────┬────────┬────────┐
│ 編號   │  名       稱   │   數     量    │
├────┼────────┼────────┤
│  (一)    │彈性繃帶        │壹條（經被告剪成│
│        │                │碎片一袋）      │
├────┼────────┼────────┤
│  (二)    │易利信行動電話  │壹支            │
├────┼────────┼────────┤
│  (三)    │HELLO KITTY包裝 │壹卷            │
│        │紙              │                │
└────┴────────┴────────┘


司法院資訊處製作；財團法人民間司法改革基金會備份。
